臺灣高等法院臺中分院刑事判決　　　　　　　　　　　九十四年度上訴字第八○號
　　上　訴　人
　　即　被　告　甲○○
右上訴人因違反毒品危害防制條例案件，不服臺灣彰化地方法院九十三年度訴字第一
一九四號中華民國九十三年十月二十一日第一審判決（起訴案號：臺灣彰化地方法院
檢察署九十三年度毒偵字第二七三三號），提起上訴，暨台灣彰化地方法院檢察署檢
察官移
    主      文
原判決撤銷。
甲○○連續施用第一級毒品，累犯，處有期徒刑壹年陸月，扣案之海洛因貳包（毛重
各為零點捌公克、參公克）沒收銷燬之；扣案注射針筒壹支、塑膠鏟管壹支均沒收。
    事      實
一、甲○○前因違反肅清煙毒條例案件，經本院判處有期徒刑三年二月確定，另因違
    反槍砲彈藥刀械管制條例案件，經本院判處有期徒刑五月確定，前開二罪接續執
    行於民國八十七年六月二十六日假釋付保護管束而出監，嗣經撤銷假釋而於九十
    年五月二日入監執行殘刑二年十一日，於九十二年五月十二日執行完畢。又因施
    用毒品案件，經法院裁定送勒戒處所觀察、勒戒後，認有繼續施用毒品之傾向，
    再經法院裁定令入戒治處所施以強制戒治，於九十年五月二日停止戒治交付保護
    管束，業於同年十一月二十七日執行保護管束期滿，由臺灣彰化地方法院檢察署
    檢察官於九十年十二月十日，以九十年度戒毒偵字第一七四八號、第一七四九號
    為不起訴處分。仍不知悔改，復於九十三年六月三十日前三日之某時（確實日期
    已不復記憶）起至九十四年二月十六日中午十二時許止，在彰化縣福興鄉友人住
    處或同鄉○○村○○路○段一七四巷一八號住處，以將海洛因溶入水中，再以針
    筒注射之方式，連續多次施用海洛因，平均每二、三天施用一次。嗣於：(一)九十
    三年六月三十日十六時三十分許，其依規定至警局接受尿液採驗，結果呈現嗎啡
    陽性反應；(二)九十四年一月五日上午七時三十分許，在上開住處為警查獲，並扣
    得第一級毒品海洛因一包（毛重○．八公克）、其所有並供施用海洛因所用之注
    射針筒及塑膠鏟管各一支；(三)九十四年二月十六日二十三時四十五分許，在彰化
    縣和美鎮○○路七八號前為警查獲，並扣得海洛因一包（毛重三公克）。
二、案經彰化縣警察局田中分局報請臺灣彰化地方法院檢察署檢察官偵查起訴暨移送
    併案審理。
    理      由
一、訊據上訴人即被告甲○○對右揭犯罪事實，業於本院審理時坦承不諱，且其先後
    三次為警查獲，經警採尿送請彰化縣衛生局檢驗結果，均呈嗎啡陽性反應，有該
    局煙毒尿液檢驗成績書三紙在卷可按，此外，復有海洛因二包、注射針筒一支、
    塑膠鏟管一支扣案可資佐證，足認被告之自白應與事實相符而堪採信。又被告前
    因施用毒品案件，經法院裁定送勒戒處所觀察、勒戒後，認有繼續施用毒品之傾
    向，再經法院裁定令入戒治處所施以強制戒治，於九十年五月二日停止戒治交付
    保護管束，業於同年十一月二十七日執行保護管束期滿，由臺灣彰化地方法院檢
    察署檢察官於九十年十二月十日，以九十年度戒毒偵字第一七四八號、第一七四
    九號為不起訴處分等情，有台灣高等法院被告全國前案紀錄表、臺灣彰化地方法
    院檢察署刑案資料查註紀錄表在卷足憑，其於五年內再犯本件施用毒品罪，從而
    事證明確，被告上開犯行應堪認定。
二、核被告所為，係犯毒品危害防制條例第十條第一項之施用第一級毒品罪。被告持
    有第一級毒品海洛因之低度行為應為其施用之高度行為吸收，不另論罪。檢察官
    移送併辦部分與起訴部分有裁判上一罪之關係，本院自得併予審理。又被告先後
    多次施用第一級毒品犯行，時間緊接，所犯構成要件同一之罪名，顯係出於概括
    之犯意為之，為連續犯，應依刑法第五十六條之規定以一罪論，並加重其刑。又
    被告前因違反肅清煙毒條例、槍砲彈藥刀械管制條例案件，經本院分別判處有期
    徒刑三年二月、五月確定，二罪接續執行於八十七年六月二十六日假釋付保護管
    束而出監，嗣經撤銷假釋而於九十年五月二日入監執行殘刑二年十一日，於九十
    二年五月十二日執行完畢，亦有臺灣高等法院被告全國前案紀錄表、臺灣彰化地
    方法院檢察署刑案資料查註紀錄表各一份在卷可按，被告於受有期徒刑之執行完
    畢後，五年內再犯本件有期徒刑以上之罪，為累犯，應依刑法第四十七條之規定
    ，遞加重其刑。原審判決固非無見，惟原審未及審酌檢察官移送併辦部分之犯罪
    事實，尚有未洽。被告上訴雖不否認犯罪，然原審判決既有上開可議之處，自應
    由本院撤銷改判。爰審酌被告前曾有施用毒品罪行，猶不知悔改，且於原審判決
    後迄本院審理期間，仍繼續施用毒品不輟，並再度為警查獲，顯無悔改之心，不
    僅戕害自身健康，更辜負國家將之視為病人，並施以長時間之戒治處遇之苦心，
    惟其對他人權益之侵害仍屬有限，於本院審理中已坦承其犯行，及其犯罪目的、
    手段等一切情狀，爰量處如主文第二項所示之刑。扣案之海洛因二包（毛重分別
    為○．八公克、三公克），係屬第一級毒品，應依毒品危害防制條例第十八條第
    一項前段規定，沒收銷燬。另扣案之注射針筒一支、塑膠鏟管一支，係被告所有
    ，且已供其施用毒品犯罪所用之物，業據其陳明在卷，爰依刑法第三十八條第一
    項第二款規定，併予宣告沒收。
三、據上論斷，應依刑事訴訟法第三百六十九條第一項前段、第三百六十四條、第二
    百九十九條第一項前段，毒品危害防制條例第十條第一項、第十八條第一項前段
    ，刑法第十一條前段、第五十六條、第四十七條、第三十八條第一項第二款，判
    決如主文。
本案經檢察官乙○○到庭執行職務。
中      華      民      國　    九十四     年     四      月   二十一 　日
                                臺灣高等法院臺中分院刑事第八庭
                                      審判長法  官  羅　得　村
          　　法　官　巫　政　松
                                            法　官  陳  毓  秀
右正本證明與原本無異。
如不服本判決應於收受送達後十日內向本院提出上訴書狀，其未敘述上訴之理由者並
得於提起上訴後十日內向本院補提理由書（均須按他造當事人之人數附繕本）。
                                            書記官　顏　子　良
中      華      民      國　    九十四     年     四      月   二十五 　日
附錄本案論罪科刑主要法條：
毒品危害防制條例第十條第一項：
施用第一級毒品者，處六月以上五年以下有期徒刑。
                              　　　　　　　　　　　　　　　　　　　　　Ａ
